# 请教陈版，自然人控制公司之间重组是否适用同一控制企业合并处理原则？

提问人：随风到天涯 时间：2020-06-22 12:33:07
A、B、C均为自然人王某控制的三个公司，D公司原来的股权结构为B持股60%、C持股40%,2018年年底，B和C将其持有的D公司股份全部转让给A， 2018 年A在编制合并报表时，是否适用同一控制企业合并的处理原值？

回答人：chenyiwei
同一自然人控制的企业之间的重组交易，在被合并方（重组标的）构成“业务”且满足“控制非暂时性”条件的前提下，也属于同一控制下企业合并。